臺灣高雄地方法院刑事判決　　　　　　　　　　　　　九十三年度易字第八二三號
　　公　訴　人　臺灣高雄地方法院檢察署檢察官
　　被　　　告　乙○○
　　　　　　　　丙○○
　　　　　　　　丁○○
右列被告等因竊盜案件，經檢察官提起公訴（九十三年度偵字第九五七三號），本院
判決如左：
    主  文
乙○○、丙○○、丁○○均無罪。
    理  由
一、公訴意旨係以：被告乙○○、丙○○、丁○○共同意圖為自己不法之所有，於民
    國九十三年五月六日前某日，以破壞牆壁之方式，竊取證人戊○○所有放置在其
承租位於高雄縣鳳山市○○路四五○巷一○○之二號倉庫內之汽車用冷氣送風馬
    達一千五百九十五個，價值新臺幣（下同）二十三萬九千二百五十元，及汽車用
    雨刷三百三十八個，價值十萬一千四百元，得手後載往高雄縣鳥松鄉○○路旁之
    芒果園內藏放，嗣於九十三年五月六日下午二時三十分許，被告三人在芒果園內
    ，將上開竊得之汽車零件整理裝袋時，為巡邏員警當場查獲，因認被告三人共同
    涉犯刑法第三百二十一條第一項第二、四款之結夥三人以上毀壞牆垣竊盜罪嫌云
    云。
二、按犯罪事實應依證據認定之，無證據不得認定犯罪事實；不能證明被告犯罪者，
    應諭知無罪之判決，刑事訴訟法第一百五十四條第二項、第三百零一條第一項分
    別定有明文。又按刑事訴訟法上所謂認定犯罪事實之證據，係指足以認定被告確
    有犯罪行為之積極證據而言，如未能發現相當證據或證據不足以證明，自不能以
    推測或擬制之方法，以為裁判基礎，最高法院二十九年上字第三一０五號、四十
    年臺上字第八六號判例意旨可供參照。再被告否認犯罪事實所持之辯解，縱屬不
    能成立，仍非有積極證據足以證明其犯罪行為，不能遽為有罪之認定，此亦有最
    高法院三十年上字第一八三一號判例意旨可供佐參。
三、公訴人認被告三人涉有右開犯行，無非係以證人戊○○於警訊及本院審理之陳述
    ，並有扣押筆錄、扣押物品目錄表、領結、經濟部公司執照各一紙及照片二十幀
    ，為其論據之基礎。訊據被告乙○○、丙○○、丁○○均堅詞否認有何竊盜行為
    ，一致辯稱：為警查獲當天我們有去上班，並沒有去偷汽車用冷氣送風馬達及雨
    刷，當天下午二時許我們騎機車經過查獲地點，發現該處有好幾袋袋子，一時好
    奇上前查看，結果警察就來了等語。
四、經查：
（一）被告三人於九十三年五月六日下午二時三十分許，在高雄縣鳥松鄉○○路旁之
      芒果園內為警查獲時，渠等所騎乘之每輛機車旁，均整齊排放數袋袋子，其內
      裝盛汽車用冷氣送風馬達及雨刷之事實，業據被告三人於本院審理時自承在卷
      ，並有扣押筆錄、扣押物品目錄表各一份及照片二十幀附卷可參，而上開汽車
      用冷氣送風馬達及雨刷均係證人戊○○所有，放置於址設高雄縣鳳山市○○路
      四五○巷一○○之二號倉庫內，於不詳時間遭人以破壞牆垣之方式侵入行竊之
      事實，業據證人戊○○於警訊及本院審理時陳明在卷（九十三年五月六日警訊
      筆錄、本院九十三年七月三十日審判筆錄），復有領結、經濟部公司執照各一
      紙附於警訊卷可稽，是以警方扣得之汽車用冷氣送風馬達及雨刷確實係竊盜財
      產犯罪之贓物乙情，固堪認定。
（二）惟證人戊○○於警訊及本院審理時僅證述失竊物品確為其所有，及經員警通知
      查獲失竊之汽車用冷氣送風馬達及雨刷等物，始至倉庫查看，發現後方以石棉
      瓦作為倉庫四邊牆壁使用之部分遭破壞，而盛裝汽車用冷氣送風馬達及雨刷的
      鐵籠子也遭破壞，方知物品失竊，但陳明：不知何時失竊，亦不知行竊者為何
      人等語（本院九十三年七月三十日審判筆錄），顯見證人戊○○前開所述，僅
      能證明其所有汽車用冷氣送風馬達及雨刷遭竊後之事後情狀，是證人戊○○之
      證述尚不足據為被告等結夥三人以上毀壞牆垣竊盜之不利認定。而領結及經濟
      部公司執照各一紙，係表示證人戊○○領回其所有失竊物品之證明資料，至扣
      押筆錄、扣押物品目錄表各一份與照片二十幀，充其量亦僅能證明被告三人於
      查獲時持有上開汽車用冷氣送風馬達及雨刷之事實，均不足執此推論被告等有
      竊取上開汽車用冷氣送風馬達及雨刷之行為。
（三）證人即查獲員警黃全民固於本院審理時到庭證述：我於巡邏經過芒果園時，看
      見被告三人在場，機車排三排，每輛機車旁都有一堆袋子，被告三人打開置於
      機車旁的袋子，並且將東西拿起來看，被告等看見我及另一名同事，就把東西
      放回袋子，我上前盤問被告等，詢問東西是不是他們的，他們回答不是，並說
      他們僅是經過而已，當時他身上、衣服、手上都沾有黑色油漬，現場沒有看見
      任何工具，僅有包裝好的袋子，我上前檢視袋子，發現袋內物品有黑色油漬等
      語屬實（本院九十三年七月三十日審判筆錄），惟依證人黃全民上開所證，亦
      僅足認被告三人有動手摸取放置在芒果園中袋子內所裝汽車用冷氣送風馬達及
      雨刷，並於查獲時持有上開物品，亦無法證明被告三人確有於查獲前至證人戊○○之倉庫內竊取財物，且被告三人於查獲時持有該贓物之原因眾多，非可一
      概而論以被告等持有他人失竊之汽車用冷氣送風馬達及雨刷，即係被告三人竊
      盜所得之贓物。
（四）證人即被告等雇主己○○到結證稱：被告三人是我的臨時工人，我從事營造拆
      除工作，被告等負責拆房子，九十三年五月六日上午被告三人有去工廠，我僱
      用他們半天，他們都現作現領報酬，下午他們就離開等語明確（本院九十三年
七月三十日審判筆錄），是以被告三人所辯：我們於查獲當天有上班等語，尚
      非無據。雖被告三人就為何至查獲地點為警查獲乙節，被告乙○○稱：當天工
      作結束後，我與丙○○、蔡毅柳一同騎機車回家，返家途中經過芒果園時看見
      有袋子，就停車下去查看袋內物品云云，被告丙○○稱：當天我們工作整天，
      下午抽空騎機車到芒果園去休息一下，就發現有袋子，好奇將袋子打開查看云
      云，被告蔡毅柳則稱：當天我們工作半天，各自返家午休後，三人又相約到芒
      果園撿芒果，看見有袋子，好奇打開查看袋內物品云云，渠等三人就何以至查
      獲地點之情節供述互相矛盾，惟本件並無積極證據足以證明被告等確有竊盜之
      犯罪行為，業如前述，則自不能以被告等否認犯罪事實所持之辯解彼此齟齬，
      即據為渠等有罪之認定。
（五）綜右所陳，本件並無證據證明被告等有何竊盜犯行，尚難僅憑被告等於查獲時
      將機車停放於裝有汽車用冷氣送風馬達及雨刷之袋子旁，即推測被告三人有共
      同竊盜之行為。公訴人所舉證人之戊○○證述、贓物領據、扣押筆錄、扣押物
      品目錄表、經濟部公司執照各一紙及照片二十幀等證據，均無從為被告三人犯
      竊盜罪之認定，本院復查無其他積極證據足證被告等有何竊盜犯行，不能證明
      被告等犯罪，揆諸首揭法條規定及判例意旨，自應為被告三人無罪之諭知。
五、至被告三人是否涉有贓物罪嫌，應由檢察官另行偵辦，併此敘明。
據上論斷，應依刑事訴訟法第三百零一條第一項，判決如主文。
本案經檢察官甲○○到庭執行職務。
中      華      民      國      九十三      年      八    月      六    日
                                  臺灣高雄地方法院刑事庭
                                  審判長法官  張桂美
                                        法官  唐中興
                                        法官  莊珮君
右正本證明與原本無異。
如不服本判決，應於判決送達後十日內，向本院提出上訴狀。
                                      書記官  林志衡
中      華      民      國      九十三      年      八    月      六    日
